【裁判字號】    90,毒抗,197
【裁判日期】    900605
【裁判案由】    觀察、勒戒
【裁判全文】
臺灣高等法院臺南分院刑事裁定           九十年度毒抗字第一九七號         Ｇ
      抗  告  人  甲  ○  ○
右列抗告人因違反毒品危害防制條例案件，不服臺灣臺南地方法院中華民國九十年五
月一日裁定（九十年度毒聲字第九五八號）提起抗告，本院裁定如左：
      主      文
抗告駁回。
      理      由
一、抗告意旨略以：抗告人於民國八十八年十二月間報請法務部假釋獲准，出獄即受
    雇於捷胤工業有限公司任職。每日上班、下班，有時加班，生活極為規律正常，
    要無任何動機、環境再度吸食安非他命之必要。從經濟而言，每月工作所得除供
    日常家用開銷外，實無多餘金錢購買安非他命吸食。況自假釋以來，每月均需向
    觀護人報到採尿，時間固定，迄九十年二月十三日止已被採取尿液檢驗十次，均
    未呈現甲基安非他命反應，足見抗告人長久以來確未再吸食安非他命類毒品，並
    未成癮。且已定於二月十三日再次報到採尿，為其所得預見，倘抗告人有吸食毒
    品惡習，縱使至愚亦當知要避開此一採尿檢驗時間，豈有更故意吸食毒品之理。
    另抗告人於九十年二月十三日驗尿當天清晨除因泌尿不順，曾服用奇美醫院開立
    之藥物外，又於同年二月十日因風寒感冒前往春源中藥診所（負責人；曾水福，
    址設高雄縣茄芝鄉○○路○段一九七號）按處方籤抓藥服用，有曾水福醫師及附
    呈之處方籤為憑，被告因服用該感冒藥而對甲基安非他命產生陽性反應亦非絕不
    可能。綜上，原裁定未審酌被告各方面客觀表現，僅依長榮管理學院鑑定報告，
    而未有其他如安非他命吸食器等證物足資佐證被告吸食行為前，即裁定觀察勒戒
    ，尚有未妥。聲請將抗告人九十年二月十日服食之感冒藥是否含有甲基安非他命
    成份詳為調查，並將同年二月十三日採集之尿液轉送刑事警察局或法務部法醫研
    究所等權責單位再次鑑驗，並分析該尿液中去氧核醣核酸是否與抗告人相符，而
    確為抗告人施放封箴（按尿液非抗告人親手封箴，係由承辨人員代為）為此提起
    抗告，請求撤銷原裁定云云。
二、經查抗告人甲○○於九十年二月十三日上午八時起至下午五時三十許（採尿時）
    前起回溯九十六小時之某時內，在不詳地點施用第二級毒品安非他命，嗣因被告
    接受臺灣臺南地方法院檢察署觀護人室採集尿之檢體送驗而查獲，原審因而依毒
    品危害防制條例第二十條第一項及觀察勒戒處分執行條例第三條第一項規定，裁
    定將抗告人送勒戒處所觀察、勒戒，核無不合。本件抗告人雖辯稱係因服用感冒
    藥所致，惟其尿液經送檢驗後，確呈毒品安非他命陽性反應，有長榮管理學院出
    具之尿液檢驗報告附卷可稽，又抗告人自稱服用春源中藥診所開立之感冒處方籤
    云云，惟藥品含安非他命成分藥劑，在國家管制之列，非有醫師之處方，市面上
    尚難購得，抗告人所呈處方籤，並無合格醫師簽章，不可能有足以引起安非他命
    反應之藥物而竟可隨處購得，其請求將此等處方籤內之藥品送鑑定，核無必要。
    又謂曾服用奇美醫院開立之藥物，惟偵卷所附奇美醫院病歷表函覆所開立之藥品
    ，未有安非他命之成分（偵卷第二十二頁）。另抗告人指稱送檢尿液非其親手封
    箴，聲請將送驗尿液作去氧核醣核酸分析是否與被告相符，然查臺灣臺南地方法
    院檢察署觀護人室採集尿之檢體編號：00000000，有抗告人本人簽名蓋指印，核
    與長榮管理學院出具之尿液檢驗報告送檢體資料：00000000編號相符（偵卷第二
    、三頁），其請求將此送驗尿液作去氧核醣核酸分析亦無必要併予敘明。綜上所
    述，提起本件抗告，並無理由，應予駁回。
據上論斷，應依刑事訴訟法第四百十二條，裁定如主文。
中    華    民    國      九十      年      六      月      五          日
                                  臺灣高等法院臺南分院刑事第二庭
                                      審判長法官  游    明    仁
                                            法官  陳    清    溪
                                            法官  蘇    重    信
右正本證明與原本無異。
不得再抗告。
                                      法院書記官  李    珍    鳳
中    華    民    國      九十      年      六      月      十一        日


司法院資訊處製作；財團法人民間司法改革基金會備份。
